臺灣板橋地方法院民事判決　　　　　　　 94年度訴字第498號
原　　　告　丙○○
訴訟代理人　甲○○
被　　　告　乙○○
　　　　　　　　　　　　樓
上列當事人間請求損害賠償事件，經本院於民國94年5 月23日言
詞辯論終結，判決如下：
    主  文
被告應給付原告新台幣壹拾陸萬貳仟陸佰伍拾貳元，及自民國九
十三年七月十四日起至清償日止，按年息百分之五計算之利息。
原告其餘之訴駁回。
訴訟費用由被告負擔百分之三十；餘由原告負擔。
本判決第一項得假執行。
原告其餘假執行之聲請駁回。
    事實及理由
壹、程序方面：
    本件被告未於言詞辯論期日到場，核無民事訴訟法第386 條
    所列各款情形，爰依原告之聲請，由其一造辯論而為判決。
貳、實體方面：
一、原告起訴主張：(一)被告於民國92年8 月2 日15時30分許，駕
    駛車號9 D —2860號自用小客車，沿台北縣蘆洲市○○路由
    東往西方向行駛，途經同縣市○○路與光榮路口處，本應注
    意車前狀況及兩車併行之間隔，並隨時採取必要之安全措施
    ，且依當時情形，又無不能注意之情事，竟疏於注意，而撞
    擊由原告騎乘車號JPI —976 號牌重型機車右側車身，致原
    告人車失控倒地，因而受有左膝、肘、足挫裂及脊椎挫傷導
    致腰椎第4 、5 滑落之傷害。(二)原告因被告過失傷害受有如
    下之損害：(1)醫療費用：原告受傷後，已支出醫療費用約計
    新台幣（下同）2 萬元。(2)薪資損失：原告於92年8 月至9
    月底因上開車禍所受傷害進行復建而無法工作，92年10月始
    再度上班，然工作1 個月後，復因前開傷痛自同年11月起無
    法繼續工作再度休息，至93年3 月份起始能正常上班，總計
    因車禍受傷無法工作之期間為6 個月。原告每日工作薪資為
    1,800 元，以每月22日工作日計算，共受有237,600 元之損
    失。(3)精神慰撫金：原告車禍後傷勢嚴重，除身體備感痛苦
    ，且被告於肇事後逃逸，對原告所受傷害不加聞問，精神上
    所受痛苦至深且鉅，是請求被告賠償30萬元之慰撫金。為此
    ，爰依侵權行為損害賠償之法律關係，請求被告賠償原告上
    開損害等語，並聲明：被告應給付原告557,600 元，及自
    起訴狀繕本送達翌日起至清償日止，按年息百分之五計算之
    利息。願供擔保請准宣告假執行。
    被告則未於言詞辯論期日到場，復未提出書狀作任何聲明或
    陳述。
二、原告主張被告於92年8 月2 日15時30分駕駛自小客車，不慎
    在台北縣蘆洲市○○路與光榮路口處撞傷原告之事實，業據
    其提出診斷證明書為證，並有本院93年度交簡上字第53號刑
    事案件相關卷宗影本及判決在卷可憑，而被告經合法通知，
    未於言詞辯論期日到場爭執，亦不提出書狀以資抗辯供本院
    斟酌，自堪信原告上開主張為真實。
三、按「因故意或過失，不法侵害他人之權利者，負損害賠償責
    任」、「不法侵害他人之身體或健康者，對於被害人因此喪
    失或減少勞動能力，或增加生活上之需要時，應負損害賠償
    責任」、「不法侵害他人之身體、健康、名譽、自由、信用
    、隱私、貞操，或不法侵害其他人格法益而情節重大者，被
    害人雖非財產上之損害，亦得請求賠償相當之金額」，民法
    第184 條第1 項、193 條第1 項、第195 條第1 項分別定有
    明文。茲就原告據以請求被告賠償之項目及金額逐項審酌如
    下：
（一）醫療費用：原告主張其受傷後，所支出之醫療費用計2 萬
      元部分，固據其陸續提出醫療費用收據影本為證，惟當事
      人因傷害所支出之診斷證明書費用，乃為主張自己權利而
      行支出，尚與其所受傷害醫療間並無因果關係，非係因侵
      權行為所生財產上之損害，不得請求賠償。因此，本件原
      告所提上開單據中全民醫院於93年3 月19日收據所列之證
      明書費150 元，應予扣除，且醫療費用經合計後，原告僅
      得請求19,030元，逾此部分則無理由，不應准許。
（二）薪資損失：原告主張其受有薪資損失237,600 元乙節，業
      據提出薪資證明書、在職不上班證明書為證，被告復未到
      場爭執，堪認其請求核屬有據，應予准許。
（三）精神慰撫金：原告因被告過失受有左膝、肘、足挫裂及脊
      椎挫傷導致腰椎第4 、5 滑落椎等傷害，其肉體、精神確
      受有痛苦，自應予以慰藉，其請求賠償非財產上之損害，
      於法有據。查：原告係高職畢業，因上開車禍事故，致其
      一段時間無法工作，精神自備受壓力，而被告亦為高職畢
      業，從事汽車美容工作，經濟情況尚稱穩定，本院斟酌兩
      造身份地位、教育程度、經濟能力、原告所受精神痛苦程
      度及其他一切情狀，認原告請求之精神慰撫金以15萬元為
      適當，逾此部分之請求則屬過高，應予駁回。
（四）綜上，原告共得請求之金額為406,630元。
四、惟按「損害之發生或擴大，被害人與有過失者，法院得減輕
    賠償金額或免除之」，民法第217 條第1 項定有明文。按
    「汽車行駛時，駕駛人應注意車前狀況及兩車併行之間隔，
    並隨時採取必要之安全措施」、「車輛行至無號誌彧誌故障
    而無交通警察指揮之交岔路口，支線道車應暫停讓幹道車先
    行」，道路交通安全規則第94條第3 項、第102 條第1 項第
    2 款定有明文。本院參諸本院93年度交簡上字第53號刑事
    案件相關卷宗內所附本件車禍事故處理資料之道路交通事故
    調查報告表、現場圖、現場照片所示，可知原告行駛之光榮
    路口所顯示之燈號為閃光紅燈；被告行駛之長興路口所顯示
    之燈號為閃光黃燈，故原告行駛之光榮路應為支線道；被告
    行駛之長興路則為主幹道，另佐以車禍發生後，原告機車右
    側車身受損；被告車輛左前車頭受損等情，足認本件肇事原
    因應為原告行經光榮路與長興路口時，疏未注意支線道車應
    讓幹道車先行之規定；被告則於行經上開路口時，疏未注意
    車前狀況貿然行進致肇車禍事故，雙方均有過失責任甚明，
    台灣省台北縣區車行車事故鑑定委員會亦同此見解，有該會
    93年1 月30日北鑑字第921868號函附之鑑定意見書附於上開
    刑事相關卷宗可稽。又依當時情況觀之，本院認原告為肇事
    主因，應五分之三過失責任；被告為肇事次因，應負擔五分
    之二之過失責任，故原告得請求被告賠償之數額為162,652
    元（406,630x2/5= 162,652）。
五、從而，原告基於侵權行為損害賠償請求權之法律關係，請求
    被告賠償162,652 元，及自起訴狀繕本送達之翌日即93年7
    月14日起至清償日止，按年息百分之五計算之利息，洵屬正
    當，應予准許；逾此範圍之請求，為無理由，應予駁回。
六、本判決所命被告給付之金額因未逾50萬元，依民事訴訟法第
    389 條第1 項第5 款規定，本院應依職權為假執行之宣告，
    是原告陳明願供擔保聲請宣告假執行，關於其勝訴部分，核
    無必要；至其敗訴之部分，假執行之聲請，因訴之駁回而失
    所依附，不應准許。
據上論結，本件原告之訴，為一部有理由，一部無理由，依民事
訴訟法第385 條第1 項、第79條、第389 條第1 項第5 款，判決
如主文。
中　　華　　民　　國　　94　　年　　6 　　月　　9 　　日
                  民事第二庭    法　官　古秋菊
以上正本，係照原本作成。
如對本判決上訴，須於判決送達後20日內向本院提出上訴狀
中　　華　　民　　國　　94　　年　　6 　　月　　9 　　日
                            書記官　古秀珍
